---
title: "Cumulative Todesfälle durch COVID-19"
author: "Lukas Huber & Mine Çetinkaya-Rundel"
date: "`r Sys.Date()`"
output: 
  html_document: 
    toc: yes
    toc_float: yes
---

## Einführung

Länder auf der ganzen Welt reagieren auf einen Ausbruch von Atemwegserkrankungen, die durch ein neuartiges Coronavirus, COVID-19, verursacht werden. Der Ausbruch begann zunächst in Wuhan, China, aber es wurden auch an einer wachsenden Zahl anderer Orte weltweit, darunter die Vereinigten Staaten, Fälle festgestellt. In diesem Bericht untersuchen wir, wie der Verlauf der kumulativen Todesfälle in einer Reihe von Ländern aussieht.

Die Daten stammen aus dem **coronavirus**-Paket, das Daten aus dem Coronavirus-Repository des Johns Hopkins University Center for Systems Science and Engineering (JHU CCSE) bezieht. Das Coronavirus-Paket stellt einen `tidy` Datensatz im Format der 2019 Novel Coronavirus COVID-19 (2019-nCoV) Epidemie zur Verfügung. Das Paket ist auf GitHub [hier](https://github.com/RamiKrispin/coronavirus) verfügbar und wird täglich aktualisiert.

Für unsere Analyse werden wir zusätzlich zum Coronavirus-Paket die folgenden Pakete für das Data Wrangling und die Visualisierung verwenden.

- **tidyverse** für das Daten-Wrangling und die Visualisierung
- **lubridate** Paket für die Handhabung von Daten (Datum/Zeit)
- **glue** Paket zum Konstruieren von Textzeichenketten
- **scales** Paket zur Formatierung von Achsenbeschriftungen
- **ggrepel** Paket für den "hübschen" Druck von Länderetiketten

Wir werden das **DT**-Paket für die interaktive Anzeige der tabellarischen Ausgabe im Anhang nutzen.

```{r load-packages, warning=FALSE, message=FALSE}
library(coronavirus) # devtools::install_github("RamiKrispin/coronavirus")
library(tidyverse)
library(lubridate)
library(glue)
library(scales)
library(ggrepel)
library(DT)
```

## Data prep

Der Datenrahmen namens "Coronavirus" im Coronavirus-Paket bietet eine tägliche Zusammenfassung der Coronavirus-Fälle (COVID-19) nach Ländern. Jede Zeile im Datenrahmen steht für ein Land (oder gegebenenfalls für einen Bundesstaat/Provinz). Eine vollständige Liste der Länder im Datenrahmen ist im [Appendixs] enthalten. Beachten Sie, dass die in diesem Paket enthaltenen Daten die tägliche Zahl der Todesfälle, bestätigten Fälle und wiederhergestellten Fälle enthalten. Für diesen Bericht werden wir uns auf die Todesfälle konzentrieren. 

Wir beginnen mit der Auswahl der Länder, die wir erkunden wollen.

```{r select-countries}
countries <- c(
  "Austria",
  "China",
  "France",
  "United Kingdom",
  "US",
  "Turkey"
)
```

Im folgenden Code Chunk filtern wir den Datenrahmen für Todesfälle in den oben angegebenen Ländern und berechnen die kumulative Anzahl der Todesfälle. Wir werden nur Daten seit dem 10. bestätigten Todesfall visualisieren. 

```{r prep-country-data}
country_data <- coronavirus %>%
  # filter for deaths in countries of interest
  filter(
    type == "death",
    country %in% countries
  ) %>%
  # fix county labels for pretty plotting
  mutate(
    country = case_when(
      country == "United Kingdom" ~ "UK",
      TRUE ~ country
    )
  ) %>%
  # calculate number of total cases for each country and date
  group_by(country, date) %>%
  summarise(tot_cases = sum(cases), .groups="keep") %>%
  # arrange by date in ascending order
  arrange(date) %>%
  # record daily cumulative cases as cumulative_cases
  mutate(cumulative_cases = cumsum(tot_cases)) %>%
  # only use days since the 10th confirmed death
  filter(cumulative_cases > 9) %>%
  # record days elapsed, end date, and end label
  ungroup() %>% group_by(country) %>% 
  mutate(
    days_elapsed = as.numeric(date - min(date)),
    end_date     = if_else(date == max(date), TRUE, FALSE),
    end_label    = if_else(end_date, country, NULL)
  ) %>%
  # ungroup
  ungroup()
```

Wir müssen auch das "as_of_date" für die Daten notieren, damit wir unsere Visualisierung richtig beschriften können.

```{r record-as-of-date}
as_of_date <- country_data %>% 
  summarise(max(date)) %>% 
  pull()

as_of_date_formatted <- glue("{wday(as_of_date, label = TRUE)}, {month(as_of_date, label = TRUE)} {day(as_of_date)}, {year(as_of_date)}")
```

Diese Daten sind vom  `r as_of_date_formatted`.

## Visualisierung

Die folgende Visualisierung zeigt die Anzahl der kumulativen Fälle im Vergleich zu den Tagen, die seit dem 10. bestätigten Todesfall in jedem Land verstrichen sind. Die für jedes Land dargestellte Zeitspanne variiert, da einige Länder viel später als andere begannen, Todesfälle von COVID-19 zu sehen (und zu melden).

```{r visualise, warning=FALSE}
ggplot(data = country_data,
       mapping = aes(x = days_elapsed, 
                     y = cumulative_cases, 
                     color = country, 
                     label = end_label)) +
  # represent cumulative cases with lines
  geom_line(size = 0.7, alpha = 0.8) +
  # add points to line endings
  geom_point(data = country_data %>% filter(end_date)) +
  # add country labels, nudged above the lines
  geom_label_repel(nudge_y = 1, direction = "y", hjust = 1) + 
  # turn off legend
  guides(color = FALSE) +
  # use pretty colors
  scale_color_viridis_d() +
  # better formatting for y-axis
  scale_y_continuous(labels = label_comma()) +
  # use minimal theme
  theme_minimal() +
  # customize labels
  labs(
    x = "Days since 10th confirmed death",
    y = "Cumulative number of deaths",
    title = "Cumulative deaths from COVID-19, selected countries",
    subtitle = glue("Data as of", as_of_date_formatted, .sep = " "),
    caption = "Source: github.com/RamiKrispin/coronavirus"
  )
```

## Appendix

Eine Liste der Länder im `Coronavirus`-Tabelle ist unten aufgeführt.

```{r list-countries, echo=FALSE}
coronavirus %>%
  select(country) %>%
  arrange(country) %>%
  distinct() %>%
  datatable()
```